【裁判字號】    97,易,422
【裁判日期】    970331
【裁判案由】    侵占
【裁判全文】
臺灣臺北地方法院刑事判決               97年度易字第422號
公  訴  人  臺灣臺北地方法院檢察署檢察官
被      告  甲○○
上列被告因侵占案件，經檢察官提起公訴（九十六年度偵緝字第
二六八七號），被告於本院準備程序中就被訴事實為有罪之陳述
，經告知簡式審判程序之旨，並聽取公訴人及被告之意見後，本
院合議庭認為適宜由受命法官獨任進行簡式審判程序而裁定改由
受命法官獨任進行簡式審判程序審理，判決如下：
    主  文
甲○○意圖為自己不法之所有，而侵占自己持有他人之物，處有
期徒刑壹年，減為有期徒刑陸月，如易科罰金，以新臺幣壹仟元
折算壹日。緩刑年。
    事  實
一、甲○○有妨害兵役治罪條例、賭博等前科，於民國九十五年
    二月間，因犯賭博罪，經本院以九十五年度簡字第五八八號
    簡易判決判處罰金銀元三千元，於九十五年七月十七日罰金
    繳清執行完畢（不構成累犯）。
二、緣甲○○之友人乙○○因積欠涂振威債務，遂於九十六年一
    月二十七日，在臺北縣土城市○○路○段六十八巷十九號十
    二樓住處，向甲○○借用支票，以為資金周轉之用，甲○○
    將其同居人王斐稹所有之臺北富邦商業銀行股份有限公司（
    下稱臺北富邦銀行）懷生分行（設於臺北市信義區○○○路
    ○段二一五號）、帳號第○一四一○－四號、票據號碼ＣＫ
    0000000號、發票日期為九十六年二月十日、面額新
    臺幣（下同）三百六十萬元之支票一紙借予乙○○（乙○○
    已於九十六年一月三十一日在臺北市○○區○○路涂振威住
    處將該紙支票交付涂振威）；甲○○並與乙○○約定，待支
    票發票日屆至時由乙○○存入款項以讓支票兌現。甲○○於
    九十六年二月十二日凌晨二時三十分許，以簡訊通知乙○○
    應存三百六十萬元至王斐稹臺北富邦銀行金華分行帳號第0
    00000000000號帳戶內，以讓支票兌現。待乙○
    ○於同日中午十二時三十分許自國泰世華商業銀行學府分行
    依約匯入三百六十萬元至上開王斐稹金華分行帳戶後，甲○
    ○竟因積欠地下錢莊債務，亟需現金周轉而萌生意圖為自己
    不法所有之犯意，於同日下午，持其所保管使用之不知情王
    斐稹（王斐稹另經臺灣臺北地方法院檢察署檢察官為不起訴
    處分確定）帳戶之存摺、印鑑，前往臺北富邦銀行懷生分行
    ，以變易持有為所有之意思，將三百六十萬元款項全數領出
    ，並用以償還其積欠地下錢莊之債務，而予以侵占入己。嗣
    因涂振威提示上開支票後，上開支票於九十六年二月十三日
    因存款不足退票，乙○○去電銀行確認上開款項確有匯入王
    斐稹帳戶，遂與甲○○聯絡，然發現甲○○關機，並搬離原
    住處，而避不見面，始知上情。
三、案經乙○○訴由臺北縣政府警察局土城分局報請臺灣臺北地
    方法院檢察署檢察官偵查起訴後，因甲○○於本院準備程序
    中就被訴事實為有罪之陳述，本院合議庭認為適宜由受命法
    官獨任進行簡式審判程序而裁定改由受命法官獨任進行簡式
    審判程序審理。
    理  由
一、上開事實，業據被告甲○○於本院行準備程序及審理時自白
    不諱，核與告訴人即證人乙○○指訴情節相符，復經證人王
    斐稹、涂振威證述在卷，又有支票、臺灣票據交換所退票理
    由單、臺北富邦銀行金華分行九十六年四月十二日北富銀金
    字第九六六一○○○○三八號函暨檢附之開戶資料及交易往
    來明細、臺北富邦銀行九十六年四月二十日北富銀懷生字第
    九六六二一○一四號函暨檢附之該行存摺類存款取款憑條（
    代傳票）（以上均影本）、簡訊照片、國泰世華商業銀行匯
    出匯入用紙（代收入傳票）影本、臺北富邦銀行九十六年十
    二月十八日北富銀懷生字第九六六二一○五二號函及檢附之
    該行存摺類存款取款憑條（代傳票）影本等在卷可按，是被
    告之任意性自白顯與事實相符。本案事證明確，被告犯行堪
    以認定，應予依法論科。
二、核被告所為，係犯刑法第三百三十五條第一項之侵占罪。爰
    審酌被告之品行、犯罪動機、目的、手段、侵占金額、於偵
    查中已與告訴人達成和解，商訂還款方法，並取得告訴人之
    諒解、生活狀況、智識程度暨其犯罪後坦承犯行，態度尚佳
    等一切情狀，量處如主文所示之刑。又被告之犯罪時間在九
    十六年四月二十四日以前，經核並無中華民國九十六年罪犯
    減刑條例第三條所定不予減刑或同條例第五條所定不得減刑
    之情形，應依該條例第二條第一項第三款之規定予以減刑，
    並依同條例第九條之規定諭知易科罰金之折算標準。末查被
    告前未曾因故意犯罪受有期徒刑以上刑之宣告，有臺灣高等
    法院被告前案紀錄表一份附卷可稽，其因一時失慮，致犯本
    罪，業與告訴人於偵查中達成和解，並約定還款方法，此有
    本票、借據及協議書影本等在卷可按，告訴人亦稱因被告有
    誠意和解，願意原諒被告，希望法官能從輕量刑，給予被告
    緩刑無意見等語（見本院九十七年三月三日準備程序筆錄）
    ，本院認其經此次偵、審程序後，當益知警惕，應無再犯之
    虞，因認其所受宣告之刑，以暫不執行為適當，爰併予宣告
    緩刑三年，以勵來茲，而啟自新。
據上論斷，應依刑事訴訟法第二百七十三條之一第一項、第二百
九十九條第一項前段，刑法第三百三十五條第一項、第四十一條
第一項前段、第七十四條第一項第一款，刑法施行法第一條之一
第一項、第二項前段，中華民國九十六年罪犯減刑條例第二條第
一項第三款、第七條、第九條，判決如主文。
本案經檢察官楊碧瑛到庭執行職務
中    華    民    國    97    年    3     月    31    日
                  刑事第七庭  法  官  黃紹紘
以上正本證明與原本無異。
如不服本判決，應於判決送達後十日內，向本院提出上訴狀（應
抄附繕本）。告訴人或被害人如對於本判決不服者，應具備理由
請求檢察官上訴，其上訴期間之計算係以檢察官收受判決正本之
日期為準。
                              書記官  陳靜君
中    華    民    國    97    年    3     月    31    日
附錄本案論罪科刑所犯法條全文
刑法第三百三十五條
意圖為自己或第三人不法之所有，而侵占自己持有他人之物者，
處五年以下有期徒刑、拘役或科或併科一千元以下罰金。
前項之未遂犯罰之。


司法院資訊處製作；財團法人民間司法改革基金會備份。
